臺灣高等法院刑事判決　　　　　　　 100年度上訴字第2476號
上　訴　人
即　被　告　陳俊全
上列上訴人因毒品危害防制條例案件，不服臺灣臺北地方法院10
0年度訴字第667號，中華民國100年7月29日第一審判決（起訴案
號：臺灣臺北地方法院檢察署100年度毒偵字第1266號），提起
上訴，本院判決如下：
    主  文
上訴駁回。
    事  實
一、陳俊全於民國88年間因施用毒品案件，經臺灣板橋地方法院
    以88年度毒聲字第3107號裁定送勒戒處所觀察、勒戒後，認
    無繼續施用毒品之傾向，經臺灣板橋地方法院檢察署檢察官
    以88年度偵字第12590號為不起訴處分確定；復因施用毒品
    案件，經臺灣板橋地方法院以88年度毒聲字第5959號裁定送
    勒戒處所觀察、勒戒後，認有繼續施用毒品之傾向，經同法
    院以88年度毒聲字第1010號裁定令入戒治處所施以強制戒治
    ，於89年7月26因停止其處分出監，同一案件，並經同法院
    以88年度板簡字第1544號判決判處有期徒刑5月，如易科罰
    金以銀元300元即新臺幣（下同）900元折算1日確定，於89
    年10月5日易科罰金執行完畢（以上不構成累犯）。又於91
    年間因贓物案件，經臺灣板橋地方法院以91年度板簡字第69
    9號判決判處有期徒刑4月確定；復因妨害自由、偽造文書案
    件，經同法院以92年度易字第48號判決分別判處有期徒刑3
    月、3月，並應執行有期徒刑4月，嗣經提起上訴後撤回上訴
    而確定；又於91、92年間因施用毒品案件，經同法院以92年
    度易字第989號判決判處有期徒刑7月確定；再於92年間因槍
    砲彈藥刀械管制條例案件，經同法院以92年度訴字第1377號
    判決判處有期徒刑1年3月，併科罰金4萬元，嗣經提起上訴
    後撤回上訴而確定；又因妨害自由案件，經同法院以92年度
    訴字第1973號判決判處有期徒刑1年確定，上開妨害自由、
    偽造文書、施用毒品、槍砲彈藥刀械管制條例、妨害自由等
    案件，嗣經臺灣板橋地方法院以93年度聲字第1362號裁定定
    其應執行有期徒刑3年確定，並接續他案執行，於92年1月21
    日入監執行，95年9月29日縮短刑期假釋出監並付保護管束
    ，假釋期滿未經撤銷假釋，其未執行之刑以已執行論而執行
    完畢（假釋保護管束期滿日期為96年3月14日，以上構成累
    犯）。猶不知悔改，明知海洛因、甲基安非他命係毒品危害
    防制條例第2條第2項第1款、第2款所列之第一級、第二級毒
    品，依法均不得施用、持有。陳俊全竟基於施用第二級毒品
    甲基安非他命之犯意，於100年4月12日晚間10時許，在新北
    市○○區○○路53號住處，將第二級毒品甲基安非他命放置
    玻璃球內燒烤，吸食煙霧之方式，施用第二級毒品甲基安非
    他命1次。其後又基於施用第一級毒品海洛因之犯意，將第
    一級毒品海洛因放在香菸中點燃吸食之方式施用第一級毒品
    海洛因1次。嗣於同年4月13日上午6時許，在臺北市中山區
    ○○○路1段48號前經警盤查，當場扣得第二級毒品甲基安
    非他命1包（驗餘淨重0.7228公克），復經其同意採集尿液
    送驗後，始查悉上情。
二、案經臺北市政府警察局中山分局報請臺灣臺北地方法院檢察
    署檢察官偵查起訴。
    理  由
壹、程序部分
    按被告以外之人於審判外之言詞或書面陳述，除法律有規定
    者外，不得作為證據；又被告以外之人於審判外之陳述，雖
    不符合同法第159條之1至第159條之4之規定，但經當事人於
    審判程序同意作為證據，法院審酌該言詞陳述或書面陳述作
    成時之情況，認為適當者，亦得為證據。當事人、代理人或
    辯護人於法院調查證據時，知有第159條第1項不得為證據之
    情形，而未於言詞辯論終結前聲明異議者，視為有前項之同
    意，刑事訴訟法第159條第1項及第159條之5分別定有明文。
    本判決下列所引用之證據資料，均經依法踐行調查證據程序
    ，當事人於本院言詞辯論終結前亦未聲明異議，本院審酌證
    據資料製作時之情況，均無違法不當及證明力明顯過低之瑕
    疵，亦查無依法應排除其證據能力之情形，認以之作為證據
    應屬適當，皆有證據能力。
貳、實體部分
  一上揭事實，業據被告於審理時坦承不諱（見原審卷第50頁反
    面、第52頁反面、第53頁、本院卷第64頁），被告於100年4
    月13日9時27分採尿送驗結果（檢體編號：046310號），亦
    呈安非他命、甲基安非他命、嗎啡及可待因陽性反應，有臺
    北市政府警察局偵辦毒品案件尿液檢體委驗單、台灣尖端先
    進生技醫藥股份有限公司100年4月25日濫用藥物尿液檢驗報
    告各1件在卷可稽（見100年度毒偵字第1266號卷第47頁、第
    48頁）。另扣案之白色結晶體1包（驗前淨重0.7230公克、
    驗後淨重0.7228公克），經檢驗結果確含甲基安非他命成分
    ，亦有交通部民用航空局航空醫務中心航藥鑑字第1002359
    號毒品鑑定書1件在卷可憑（見上揭偵卷第49頁）。被告上
    開自白與事實相符，堪以採信。被告於本院準備程序時雖一
    度辯稱：伊是一邊吸玻璃球的煙霧，一邊抽香菸云云（見本
    院卷第26頁），惟與其於原審審理時明白供稱是先後施用安
    非他命、海洛因等語（見原審卷第50頁反面）不符，洵不足
    採。本件事證明確，被告施用第一級、第二級毒品之犯行均
    堪認定。
  二被告於88年間因施用毒品案件，經臺灣板橋地方法院以88年
    度毒聲字第3107號裁定送勒戒處所觀察、勒戒後，認無繼續
    施用毒品之傾向，同一案件，經臺灣板橋地方法院檢察署檢
    察官以88年度偵字第12590號為不起訴處分確定；復因施用
    毒品案件，經臺灣板橋地方院以88年度毒聲字第5959號裁定
    送勒戒處所觀察、勒戒後，認有繼續施用毒品之傾向，經同
    法院以88年度毒聲字第1010號裁定令入戒治處所施以強制戒
    治，於89年7月26因停止其處分出監，同一案件，並經同法
    院以88年度板簡字第1544號判處有期徒刑5月，於89年10月5
    日易科罰金執行完畢。又於91、92年間因施用毒品案件，經
    同法院以92年度易字第989號判決判處有期徒刑7月確定，有
    本院被告前案紀錄表在卷可按。本件被告初犯施用毒品罪後
    ，於5年內第二次再犯，經送觀察勒戒後，認有繼續施用毒
    品之傾向，並經法院裁定令入強制戒治處所施以強制戒治及
    科刑處罰後，又犯施用毒品罪，經法院判刑確定並執行完畢
    後，再犯本件施用毒品罪，自應依法追訴處罰。又海洛因、
    甲基安非他命分屬毒品危害防制條例第2條第2項第1款、第2
    款所列之第一級、第二級毒品。核被告所為，係犯毒品危害
    防制條例第10條第1項、第2項之施用第一級毒品海洛因罪、
    施用第二級毒品甲基安非他命罪。被告施用前後非法持有第
    一級毒品、第二級毒品之低度行為，均為施用之高度行為所
    吸收，不另論罪。又被告所犯上開施用第一級毒品海洛因、
    第二級毒品甲基安非他命等罪間，犯意各別、行為互殊，應
    予分論併罰。被告雖謂其係同時施用第一級毒品海洛因及第
    二級毒品安非他命，應構成想像競合云云。按想像競合犯之
    「一行為」須出於一個犯罪決意（最高法院18年上字第945
    號、18年上字第970號、38年穗上字第128號、71年台上字第
    2837號判例意旨參照），而其實行之行為須完全或局部同一
    （最高法院97年度台上字第3494號、99年度台上字第1631、
    5452、6167號判決意旨參照），或緊密實行，依一般社會通
    念，認應評價為一罪方符合刑罰公平原則（最高法院97年度
    台上字第1880、3223號、98年度台上字第60、1957、3414號
    、99年度台上字第1484、3337、4553、5556、6741、6695號
    ）。若係各別起意，行為不具完全或局部同一性，而各罪均
    具獨立性，予以併合處罰，在社會通念上，不致於過度評價
    犯罪行為，有失刑罰之公平性，自非屬想像競合犯（最高法
    院97年度台上字第2008號、98年度台上字第1912號判決意旨
    參照）。經查，被告係將甲基安非他命放置玻璃球內燒烤，
    吸食煙霧，另將海洛因放在香菸中點燃吸食，被告施用甲基
    安非他命、海洛因之方式並不相同，且被告施用甲基安非他
    命、海洛因之時間亦有先後，被告非出於一個犯罪決意，且
    其施用第一、二級毒品彼此間具獨立性，予以併合處罰，在
    社會通念上，亦不致於過度評價犯罪行為，有失刑罰之公平
    性，揆諸上開說明，自非想像競合犯，被告尚有誤會。又被
    告有事實欄所載犯罪前科及刑之執行情形，有本院被告前案
    紀錄表在卷可考。被告於上開有期徒刑執行完畢後，5年內
    故意再犯本件有期徒刑以上之罪，均為累犯，各應依刑法第
    47條第1項之規定加重其刑。
  三原審以被告罪證明確，適用毒品危害防制條例第10條第1項
    、第2項、第18條第1項，刑法第11條前段、第47條第1項、
    第51條第5款、第38條第1項第2款之規定，並審酌被告曾有
    施用毒品前科，仍不知悔改，復再施用毒品，意志力甚為薄
    弱，其施用毒品本質上屬自我戕害行為，犯後態度良好等一
    切情狀，分別量處有期徒刑8月、5月，並定其應執行刑有期
    徒刑10月。並說明扣案之甲基安非他命1包（淨重0.7230公
    克，取樣0.0002公克，驗餘淨重0.7228公克），係第二級毒
    品，不問屬於犯人與否，應依毒品危害防制條例第18條第1
    項前段之規定，沒收銷燬（鑑驗耗損之甲基安非他命，因已
    滅失，毋庸再予宣告沒收銷燬）。另包裝上開毒品之外包裝
    袋，為被告所有，業據其陳明在卷，雖非專供其施用第二級
    毒品之器具，但仍係供其犯罪所用之物，應依刑法第38條第
    1項第2款併予宣告沒收。原審認事用法並無不當，量刑亦屬
    妥適。被告上訴指摘原判決不當，為無理由，應予駁回。
據上論斷，應依刑事訴訟法第368條，判決如主文。
本案經檢察官劉斐玲到庭執行職務。
中    華    民    國   100    年    10    月    18    日
                  刑事第十六庭審判長法  官  陳晴教
                                    法  官  吳啟民
                                    法  官  楊智勝
以上正本證明與原本無異。
第一級毒品部分如不服本判決，應於收受送達後10日內向本院提
出上訴書狀，其未敘述上訴之理由者並得於提起上訴後10日內向
本院補提理由書（均須按他造當事人之人數附繕本）「切勿逕送
上級法院」。
第二級毒品部分不得上訴。
                                    書記官  林桂玉
中    華    民    國   100    年    10    月    18    日